# 资产收购和业务合并

提问人：星空下的小米 时间：2020-12-31 08:05:10
陈版，您好。有个问题想和您确认一下。 我们公司有一个股权收购，购买了一个仓库带租约，租约都是短租，不购买员工。我们理解这个是一个资产收购，但审计师觉得是业务合并，之前提到的集中度测试审计师提到没有达到，因为被收购公司里面有一些可移动的机器设备，但我们理解这些机器设备也是产生收入的必要因素，应该和这个建筑物一起看，不知道您是否认可我们的判断。谢谢

回答人：chenyiwei
你的理解基本合理。这些机器设备本身不能单独用于产生收入，必须依附于该房屋建筑物，而该房屋建筑物才是产生收入（仓库租金或者仓储服务收入）的最核心要素。